# 有了解《企业会计准则案例讲解》？

提问人：快枪 时间：2010-09-03 17:09:54
视野网上有本《企业会计准则案例讲解》的书，是 09 年 12 月出版的，编写者是“企业会计准则编审委员会”。名头挺大的。讲解叫会计司编写的。《企业会计准则案例讲解》是不是比 08 讲解更权威，内容更新啊？

回答人：chenyiwei
这种书的权威性不可能高过财政部会计司编写组编写的《企业会计准则讲解》。建议谨慎购买，最多作为参考而已。其中的内容如果与《讲解（ 2008 ）》以及其后发布的解释 3 号、 4 号、相关的财会便或财会函文件等不一致的，应当以更新的规范性文件为准。